臺灣彰化地方法院民事裁定　　　　　　　　　　　　　　九十一年度聲字第一四號
　　　　　　　　　　　　　　　　　　　　　　　　　　九十一年度聲字第三八號
　　聲　請　人　聯懿企業股份有限公司
　　法定代理人　甲○○
　　代　理　人　鐘登科律師
　　相　對　人　企國企業有限公司
　　法定代理人　乙○○
　　相　對　人　丙○○○○○○.
　　　　　　　　吳燈財即財信企業社
右當事人間聲請保全證據事件，本院裁定如左：
    主      文
准對於相對人企國企業有限公司在彰化縣花壇鄉○○路二二八號、彰化縣花壇鄉○○
街五二九號、彰化縣花壇鄉○○村○○街三四號等地點，就有關製造銷售改良結構之
輕便鞋而有侵害聲請人所有經濟部智慧財產局公告第三五九九七二號即新型第一五八
四九三號專利權之相關成品、零件之數量及訂單為證據保全，並准予拍照、錄影、影
印及清點等保全行為。
准對於相對人丙○○○○○○○○在彰化縣花壇鄉○○村○○路一二五號工廠，就有
關製造銷售改良結構之輕便鞋而有侵害聲請人所有經濟部智慧財產局公告第三五九九
七二號即新型第一五八四九三號專利權之相關成品、零件之數量及訂單為證據保全，
並准予拍照、錄影、影印及清點等保全行為。
准對於相對人吳燈財即財信企業社在彰化縣大村鄉貢旗村旗田巷一三一弄二號工廠，
就有關製造銷售改良結構之輕便鞋而有侵害聲請人所有經濟部智慧財產局公告第三五
九九七二號即新型第一五八四九三號專利權之相關成品、零件之數量及訂單為證據保
全，並准予拍照、錄影、影印及清點等保全行為。
    理      由
一、按證據有滅失或礙難使用之虞，或經他造同意者，得向法院聲請保全；就確定事
    、物之現狀有法律上利益並有必要時，亦得聲請為鑑定、勘驗或保全書證。民事
    訴訟法第三百六十八條第一項定有明文。
二、本件聲請意旨略以：聲請人為經濟部智慧財產局核准新型第一五八四九三號「輕
    便鞋之改良結構」專利權人，專利期間自民國  (下同)八十八年六月一日起至九
    十九年六月二十五日止，詎聲請人在市面公開銷售本件專利物品即改良結構之輕
    便鞋後，即有不肖業者仿冒製造販賣，經聲請人追查結果，發現相對人企國企業
    有限公司有製造販賣侵害聲請人專利物品輕便鞋之情事，並委託相對人羅春熙 (
    兆隆皮件社)、吳燈財 (財信企業社)加工製造，聲請人已擬對相對人提起民事損
    害賠償訴訟，惟頃聞相對人製造之仿冒輕便鞋即將完工出貨，若不予現時為保全
    證據之聲請，恐日後起訴時，相關證據已不在相對人處所致證據滅失，難以證明
    相對人確有侵害聲請人專利權之事實及聲請人受損害之範圍，故有依法聲請證據
    保全之必要等語。
三、經查：聲請人主張右揭事實，已據其提出專利公報影本一件、專利證書影本一件
    、相對人企國企業有限公司製造指令單影本一件、專利鑑定侵害分析報告一件、
    專利物品及仿冒專利物品照片各一幀在卷為憑，核屬相符，而本院於九十一年一
    月十八日當庭勘驗聲請人提出系爭輕便鞋之專利物品及仿冒專利物品後，認為相
    對人企國企業有限公司製造銷售及委託相對人羅春熙、吳燈財加工製造之輕便鞋
    確有侵害聲請人所有上開新型專利權之嫌，且相對人製造之輕便鞋完成交貨後，
    亦隨時有在市場販售牟利之虞，聲請人復陳明已擬對相對人提起民事損害賠償訴
    訟，為免在起訴後相關證據滅失，致無法認定相對人侵害聲請人新型專利權之有
    無，並認定聲請人是否受有損害，參照前揭法條規定，聲請人據此聲請保全證據
    ，即無不合，應予准許。
四、聲請人雖主張在實施證據保全程序「扣押」相關產品、零件之數量及訂單云云，
    然證據保全程序主要係為避免起訴前有證據滅失或礙難使用之虞而設，相對人是
    否確有侵害聲請人之新型專利權，在未經法院實質認定及判決確定之前，尚無法
    僅憑保全證據程序逕予認定侵權之有無，若就相對人所有之相關產品、零件及訂
    單予以扣押，一旦相對人並無侵權之事實，將造成相對人重大之損害。況民事訴
    訟法關於保全證據之規定  (第三百六十八條至第三百七十六條之二)並未設有得
    「扣押」或類似「假扣押」保全程序得命提供擔保之規定，自不宜在保全證據程
    序為「扣押」之保全行為，故聲請人此部分之請求不應准許。
五、依民事訴訟法第三百七十一條第一項裁定如主文。
中　　　華　　　民　　　國　　九十一　　年　　　一　　　月　　二十三　　日
                                    臺灣彰化地方法院民事第一庭
                                        法　　　官　　林    金    灶
右為正本係照原本作成
本裁定不得聲明不服
中　　　華　　　民　　　國　　九十一　　年　　　一　　　月　　二十三　　日
~NP　　　　　　　　　　　　　　　　　 　法院書記官　  邱    柏    滄
